臺灣雲林地方法院民事裁定
110年度勞執字第3號
聲  請  人  葉秉杰  
相  對  人  和宜紙業股份有限公司

法定代理人  蕭裕興  
上列當事人間請求爭議調解執行裁定事件，聲請人聲請裁定准予
強制執行，本院裁定如下：
    主  文
民國109 年9月29日雲林縣政府勞資爭議調解紀錄調解成立內容第一項所載：「資方表示公司同意給付勞方工資至民國109年9月總計新臺幣壹拾柒萬玖仟柒佰壹拾參元。」之部分，准予強制執行。
聲請人其餘聲請駁回。 
聲請程序費用新臺幣壹仟元由相對人負擔。
    理  由
一、按勞資爭議經調解成立或仲裁者，依其內容當事人一方負私
    法上給付之義務，而不履行其義務時，他方當事人得向該管
    法院聲請裁定強制執行並暫免繳裁判費。且於聲請強制執行
    時，並暫免繳執行費。又勞資爭議調解內容有下列各款情形
    之一者，法院應駁回其強制執行裁定之聲請：㈠調解內容或
    仲裁判斷，係使勞資爭議當事人為法律上所禁止之行為。㈡
    調解內容或仲裁判斷，與爭議標的顯屬無關或性質不適於強
    制執行。㈢依其他法律不得為強制執行。而依本法成立之調
    解，經法院裁定駁回強制執行聲請者，視為調解不成立，但
    依前條第二款規定駁回，或除去經駁回強制執行之部分亦得
    成立者，不適用之。勞資爭議處理法第59條第1 項、第60條
    、第61條第1 項、第2 項有明文規定。
三、聲請意旨略以：兩造間關於給付薪資及職業災害補償之勞資
    爭議，於民國109 年9月29 日經雲林縣政府為勞資爭議調解
    ，並調解成立在案，此有雲林縣政府勞資爭議調解會議紀錄
    為證。詎相對人未履行該調解方案第一至四項所載內容之義
    務，爰依勞資爭議處理法第59條第1 項規定，聲請准予強制
    執行等語。
四、經查：
  ㈠聲請人上開主張，業據其提出雲林縣政府109 年9月29日勞資
    爭議調解記錄為憑，並有雲林縣政府110年1月26日府勞資二
    字第1100505560函檢附該案調解相關資料及該府110年2月26
    日府勞資二字第1103408578更正調解筆錄函在卷可佐，堪認
    為真。
  ㈡觀諸該調解成立內容為「(一)資方表示公司同意給付勞方工
    資至109年9月總計新臺幣（下同）179,713元，因公司目前
    有困難分期每月10日給付1萬元予勞方，另公司紓（調解筆
    錄誤載為「疏」）困補助款申請下來會給付勞方95,040元，
    若補助款未下來會自110年6月起每月10日給付1萬元至111年
    2月10日止全數給付完畢。勞資雙方同意於109年9月30日雙
    方終止勞動契約，勞方表示同意。（二）給付方式：自109
    年10月10日起至111年3月10日（已更正為111年2月10日）止
    ，每月10日給付1萬元，111年4月10日（已更正為111年3月1
    0日）給付9,713元。（三）勞資雙方同意調解方案調解成立
    ，雙方同意本案今後不再提出任何異議或請求權，並同意和
    解後放棄勞動契約存續期間所有請求權並不得再另行任何申
    訴或檢舉。（四）若有一期當月未給付視同全部到期。」，
    其中調解內容第一項中段所載之紓困補助款是否申請下來尚
    未可知，且依調解內容所示，若紓困補助款未下來則應自11
    0年6月起開始給付，堪認給付條件尚未成就，則聲請人就此
    部分請求准予強制執行，尚非有據。
  ㈢調解內容第二項給付方式為分期償還第一項179,713元部分，
    聲請人陳報相對人至110年2月僅給付2萬元，故依調解內容
    第四項約定，全部金額應視同全部到期，從而，聲請人聲請
    就179,713元裁定准予強制執行，認定核與前開規定相符，
    適於強制執行，應予准許。
  ㈣至於調解內容第一項後段所載「勞資雙方同意於109 年9 月3
    0日終止勞動契約，勞方表示同意」、第三項「勞資雙方同
    意調解方案調解成立，雙方同意本案今後不再提出任何異議
    或請求權，並同意和解後放棄勞動契約存續期間所有請求權
    並不得再另行任何申訴或檢舉。」之內容，其性質不適於強
    制執行，聲請人對之聲請強制執行，即有未合，應予駁回。
五、綜上，聲請人以相對人未依調解內容履行其義務，據以就相
    對人應給付聲請人179,713元部分聲請裁定准予強制執行，
    經核與首揭規定並無不合，應予准許；逾此範圍之請求，則
    為無理由，應予駁回，爰裁定如主文第1、2 項所示。
六、按非訟事件程序費用，除法律另有規定外，由聲請人負擔。
    檢察官為聲請人時，由國庫支付。前項費用之負擔，有相對
    人者，準用民事訴訟法有關訴訟費用之規定，非訟事件法第
    21條定有明文。次按各當事人一部勝訴、一部敗訴者，其訴
    訟費用，由法院酌量情形，命兩造以比例分擔或命一造負擔
    ，或命兩造各自負擔其支出之訴訟費用，民事訴訟法第79條
    所明定。聲請人雖經本院駁回部分聲請，惟本院酌量本件係
    因相對人不履行其給付義務而生，故仍應由相對人負擔全部
    聲請費用為宜。又本件係因財產權關係為聲請，其標的之金
    額10萬元以上未滿100 萬元者，按非訟事件法第13條第2 款
    規定，應徵收費用1,000元，依首揭規定聲請人雖暫免繳納
    ，惟依法應由關係人負擔費用者，法院裁定命關係人負擔時
    ，應一併確定其數額，爰裁定如主文第3 項所示。
七、依勞資爭議處理法第59條第1 項前段，非訟事件法第21條第
    2 項、第24條第1 項，民事訴訟法第79條，裁定如主文。 
中　　華　　民　　國　　110 　年　　3 　　月　　5 　　日
                  勞動法庭     法  官  洪儀芳
以上正本係照原本作成。
如不服本裁定，應於送達後10日內向本院提出抗告狀（需附繕本
），並應繳納抗告費新臺幣1,000 元。
中　　華　　民　　國　　110 　年　　3 　　月　　5 　　日
                                書記官  林左茹